臺灣板橋地方法院刑事判決　　　　　　　　　　　　九十三年度簡上字第三五三號
　　上　訴　人　臺灣板橋地方法院檢察署檢察官
　　被　　　告　甲○○
右列上訴人因被告違反毒品危害防制條例案件，不服本院九十三年度簡字第九六二號
中華民國九十三年三月三十日第一審判決（聲請簡易判決處刑案號：九十三年度毒偵
字第六九八號）而提起上訴，以及送併案審理（臺灣板橋地方法院檢察署九十三年度
核退毒偵字第二四五號、第六三七號），本院管轄第二審之合議庭判決如左：
    主    文
原判決撤銷。
甲○○連續施用第二級毒品，處有期徒刑陸月，如易科罰金，以佰元折算壹日。扣
案之第二級毒品安非他命壹包（淨重壹公克）沒收銷燬之。
    犯罪事實
一、甲○○前於民國八十八年間因施用毒品案件，經依臺灣臺北地方法院八十八年度
    毒聲字第一０二三號裁定送觀察、勒戒後，認有繼續施用毒品之傾向，同院以八
    十八年度毒聲字第一三０七號裁定令入戒治處所施以強制戒治，嗣因執行強制戒
    治成效及格，無繼續戒治之必要，該院以八十八年度毒聲字第二七七三號裁定停
    止戒治，所餘期間付保護管束，於八十八年十二月二十二日釋放出所，該停止戒
    治付保護之期間於八十九年五月二十一日期滿後，由臺灣臺北地方法院檢察署檢
    察官於八十九年六月十四日以八十九年度戒毒偵字第一七四號為不起訴處分確定
    。詎仍不思戒絕毒癮，復基於施用第二級毒品安非他命之概括犯意，(一)先於九十
    三年一月十六日下午二時許為警採集其尿液前之九十六小時內某時許，在不詳地
    點，施用第二級毒品安非他命，嗣經警於九十三年一月十六日上午九時三十分許
    ，在臺北縣三重市○○路八十號前當場查獲，並扣得第二級毒品安非他命一包（
    淨重一公克），經採集其尿液送驗結果，呈安非他命類陽性反應。(二)又於九十三
    年三月三日下午二時許為警採集其尿液前之九十六小時內某時許，在不詳處所，
    施用第二級毒品安非他命，嗣經警於九十三年三月三日上午十一時二十分許，在
    臺北縣中和市○○路三六一號三樓內查獲，並採集其尿液送驗結果，亦呈安非他
    命類陽性反應。(三)復於九十三年四月二十四日上午五時五十分許為警採集其尿液
    前之九十六小時內某時許，在不詳處所，施用第二級毒品安非他命，嗣經警於九
    十三年四月二十三日晚間九時三分許，在臺北縣板橋市○○街四十八巷三十五號
    二樓內查獲，並採集其尿液送驗結果，亦呈安非他命類陽性反應，而得悉上情。
二、案經臺北市政府警察局北投分局報請臺灣板橋地方法院檢察署檢察官聲請簡易判
    決處刑，以及移送併案審理。
    理    由
一、被告甲○○經本院合法傳喚未到庭，惟其於警詢及偵查中均矢口否認有何施用毒
    品犯行。經查，被告於前揭時間、地點分別為警查獲並採集其尿液送驗結果，均
    呈安非他命類陽性反應，此有臺北市政府警察局北投分局嫌犯尿水委驗單影本、
    臺北市政府警察局大同分局煙毒、麻藥案件尿液委驗單影本、臺北縣政府警察局
    海山分局查獲涉嫌毒品危害防制條例案件被移送者姓名、代碼對照表影本各一紙
    、臺灣尖端先進生技醫藥股份有限公司濫用藥物檢驗報告二紙、臺灣檢驗科技股
    份有限公司濫用藥物尿液檢驗報告影本一紙附卷可稽；而各該檢驗公司係先以酵
    素免疫分析法（ＥＩＡ）篩驗，送驗尿液中安非他命濃度超出檢測範圍，再以氣
    相層析質普儀分析法（ＧＣ／ＭＳ）確認；其檢驗方法係先以「氣相層析儀」將
    物質氣化後，再經分析管分離，由於各種物質之沸點及對管柱之吸附力不同，在
    經過檢測器（Detector）測定後，表現出不同之滯留時間（Retension time），
    以滯留時間來判斷係何種物質；再利用「質普儀」為檢測器，將物質撞擊成碎片
    ，記錄其質譜圖。因每個化合物之鍵結能力不同，故不同之物質會有其特定之質
    譜圖，因此在物質之判斷上有如指紋之鑑定，在理論上，扣除人為因素，其精確
    度已接近百分之百，此為本院歷來審理毒品案件為職務上所知悉。又尿液中檢出
    安非他命陽性反應，其非法吸用時間距採尿時，最長不會超過四日，此業經行政
    院衛生署藥物食品檢驗局以八十一年二月八日（八一）藥檢壹字第００一一五六
    號函釋在案。至被告於九十三年一月十六日上午九時三十分許，在臺北縣三重市
    ○○路八十號前為警查扣白色粉末乙包，經臺北市政府警察局北投分局鑑定結果
    ，檢出含有安非他命之成分，此有該局查獲涉嫌毒品危害防制條例初步鑑驗報告
    單乙紙存卷足憑，其所含毒品成分與被告尿液中所檢出之毒品反應相符。從而，
    被告先後三次為警採尿前九十六小時內某時，應各有施用第二級毒品安非他命一
    次之犯行，應堪認定，其辯稱未施用毒品乙節，殆無可採。此外，並有臺灣高等
    法院被告全國前案紀錄表、臺灣臺北地方法院檢察署檢察官八十九年度戒毒偵字
    第一七四號不起訴處分書乙件在卷可按。本案事證明確，被告於執行強制戒治釋
    放出所後，五年以內再犯施用第二級毒品犯行堪以認定，應予依法論罪科刑。
二、核被告所為，係犯毒品危害防制條例第十條第二項之施用第二級毒品罪。被告持
    有第二級毒品安非他命之低度行為應為施用之高度行為所吸收，不另論罪。移送
    併案審理事實與本案聲請簡易判決處刑事實之犯罪時間緊接，方法相同，所犯係
    犯罪構成要件相同之罪名，顯係基於概括犯意而為，為連續犯，除有裁判上一罪
    關係，為起訴效力所及，應併予審理外，並應依刑法第五十六條規定論以一罪，
    並加重其刑。原審以被告犯行明確，依法論罪科刑，原非無見，惟查，原審判決
    漏未審酌被告於犯罪事實欄(二)、(三)所示時間、地點施用第二級毒品安非他命之犯
    罪事實，尚有未洽，上訴意旨指摘原判決不當，為有理由，應予撤銷改判。爰審
    酌被告前已因施用毒品，獲得不起訴處分之寬典，仍不能戒除毒癮，再次漠視法
    令禁制而犯本罪，惟其施用毒品所生危害，實以自戕身心健康為主，對於他人生
    命、身體、財產等法益，尚無明顯而重大之實害，暨其犯罪後飾圖否認犯行之態
    度、施用毒品次數等一切情狀，量處如主文所示之刑，並諭知易科罰金之折算標
    準，以示懲儆。又扣案之第二級毒品安非他命一包（淨重一公克），不問屬於犯
    人與否，應依毒品危害防制條例第十八條第一項前段規定沒收銷燬之。
三、本案被告經合法傳喚，於審判期日無正當理由不到庭，爰依刑事訴訟法第三百七
    十一條規定，不待其陳述，逕行判決。
據上論斷，依刑事訴訟法第四百五十五條之一第一項、第三項、第三百六十九條第一
項前段、第三百七十一條、第三百六十四條、第二百九十九條第一項前段，毒品危害
防制條例第十條第二項、第十八條第一項前段，刑法第十一條前段、第五十六條、第
四十一條第一項前段，罰金罰鍰提高標準條例第二條，判決如主文。
本案經檢察官王秀慧到庭執行職務。
中　　　華　　　民　　　國　　九十三　　年　　　九　　　月　　　十　　　日
                                    臺灣板橋地方法院刑事第三庭
                                        審判長法　官　胡　堅　勤
                                              法　官　李　君　豪
                                        　　　法  官  王　瑜　玲
右正本證明與原本無異。
不得上訴。
                                              書記官  黃  頌  棻
中　　　華　　　民　　　國　　九十三　　年　　　九　　　月　　 十三 　　日
附錄本案論罪科刑法條全文：
毒品危害防制條例第十條
施用第一級毒品者，處六月以上五年以下有期徒刑。
施用第二級毒品者，處三年以下有期徒刑。
